【裁判字號】    91,交訴,150
【裁判日期】    920416
【裁判案由】    公共危險等
【裁判全文】
臺灣高雄地方法院刑事判決                        九十一年度交訴字第一五０號
    公  訴  人  臺灣高雄地方法院檢察署檢察官
    被      告  乙○○
右列被告因公共危險等案件，經檢察官提起公訴（九十一年度偵字第八一八二號），
本院判決如左：
    主  文
乙○○駕駛動力交通工具肇事，致人受傷而逃逸，處有期徒刑捌月，緩刑參年。
被訴過失傷害部分，公訴不受理。
    事  實
一、乙○○於民國九十年十月二十六日上午九時四十五分許，駕駛車牌號碼ＣＳ─三
    九０九號自用小客車，沿高雄市苓雅區大順陸橋由北向南方向行駛，本應注意車
    前狀況並隨時採取必要之安全措施，且應注意汽車在劃有快慢車道分隔線之道路
    行駛，除起步外，不得行駛慢車道，而當時天氣晴，日間有自然光線，視線良好
    ，路面上並無任何障礙物或其他缺陷，依其智識、能力亦無不能注意之情形，乙
    ○○竟仍疏於注意，貿然行駛於慢車道，且未注意前方狀況，致所駕駛之自用小
    客車右前車頭處撞擊前方同向沿慢車道行駛，由甲○○所騎乘車牌號碼七一四─
    五五八八號重機車之尾端，因而使甲○○人、車倒地，致受有左鎖骨骨折、左第
    三、四肋骨骨折、左肩及髖部挫擦傷之傷害；乙○○肇事致甲○○受有上揭傷害
    後，雖旋即停車在陳進財倒地的前方機車道上，然僅下車向陳進財解釋並無肇事
    責任，在未前往察看照護，亦未協助將陳進財送醫之情形下，竟另基於肇事逃逸
    之犯意，趁隙逕行駕車離開現場，適為騎乘機車行經該處之吳秉錡目睹並記下車
    號報警而查獲。
二、案經告訴人甲○○訴由高雄市政府警察局苓雅分局報請臺灣高雄地方法院檢察署
    檢察官偵查起訴。
    理  由
壹、有罪部分：
一、訊據被告乙○○固坦承確有於右開時地，經過肇事地點並行駛於慢車道之事實，
    惟則矢口否認有何肇事及逃逸之犯行，辯稱：伊沒有撞到告訴人甲○○，也沒有
    下車查看云云。惟查：
（一）右揭車禍之情節及肇事逃逸之事實，業據告訴人甲○○於偵查及本院審理中指
      稱：被告的車子開在機車道上撞到我的車後就開車離去，我人車倒地後就半昏
      迷，只有看到車號三九０九號等語，核與案發時在現場之證人吳秉錡迭次於警
      訊、偵查及本院審理中結證稱：伊騎車要去看電影，行經大順陸橋上時，看到
      告訴人倒在路邊，嘴角流血，前面停了一輛綠色豐田汽車，被告雖有下車，但
      只說是告訴人來撞她的車後就走了，報警及叫救護車都是伊聯絡處理等語相符
      （均詳見偵查卷第十七頁及本院九十一年八月十六日訊問筆錄），參以證人吳
      秉錡僅係偶然經過肇事地點，見義勇為下車協助，且與被告並無素怨，衡情應
      無設詞攀誣之理。另被告之ＣＳ─三九０九號自用小客車為綠色豐田牌，且車
      頭右前方有擦撞痕跡，此有照片四幀在卷可憑，參以被告亦直承確有於案發時
      地要送貨至朋友處，所以開在右側慢車道上乙節（參閱偵查卷第十六頁及本院
      九十一年十一月二十七日訊問筆錄），彰顯告訴人及證人所述之語，洵屬有據
      ，而告訴人甲○○確因本件車禍而受有左鎖骨骨折、左第三、四肋骨骨折、左
      肩及髖部挫擦傷等傷害，復有診斷證明書一紙存卷可參，故依前開事證，足證
      告訴人甲○○確係遭被告駕車撞擊受傷，被告於肇事後明知告訴人甲○○已受
      傷仍駕車逃逸之事實，至為明確。
（二）按汽車駕駛人，駕駛汽車肇事致人受傷或死亡，應即採取救護或其他必要措施
      ，並向警察機關報告，不得駛離，道路交通管理處罰條例第六十二條第一項定
      有明文。被告肇事後無任何救護及向警察機關報告之行為，業據證人吳秉錡於
      偵查及本院審理中結證屬實，且由其既明知其駕車肇事致被害人受傷，僅將車
      停在路旁，未上前照護察看傷者，亦未協助將傷者送醫，反逕行駕車離開現場
      ，益徵其具有肇事逃逸之故意甚明。故被告前揭辯詞，顯係臨訟卸責之語，不
      足採信，故本件事證明確，被告駕駛動力交通工具肇事，致人受傷而逃逸之犯
      行，洵堪認定，應依法論科。
二、核被告乙○○所為，係犯刑法第一百八十五條之四之駕車肇事逃逸罪。爰審酌被
    告於肇事後竟罔顧告訴人之生命安全逕行離去，任由傷者留在事故現場，復於本
    院審理中否認犯行，態度非佳，惟念其於本院審理中已與告訴人以新台幣十萬元
    達成民事和解，此有和解書附卷可憑及本件交通事故之過失程度、對被害人所生
    損害等一切情狀，量處如主文所示之刑，以示懲儆。被告乙○○未曾受有期徒刑
    以上刑之宣告，此有臺灣高等法院被告全國前案記錄表附卷可按，因一時失慮，
    偶罹刑典，事後已與告訴人和解並獲得原諒，經此刑之宣告後，應知警惕，當無
    再犯之虞，是所宣告之刑，本院認以暫不執行為適當，爰併諭知緩刑三年，以勵
    自新。
貳、不受理部分：
一、公訴意旨另以：乙○○於九十年十月二十六日上午九時四十五分許，駕駛車牌號
    碼ＣＳ─三九０九號自用小客車，沿高雄市苓雅區大順陸橋由北向南方向行駛，
    本應注意車前狀況並隨時採取必要之安全措施，且應注意汽車在劃有快慢車道分
    隔線之道路行駛，除起步外，不得行駛慢車道，而當時天氣晴，日間有自然光線
    ，視線良好，路面上並無任何障礙物或其他缺陷，依其智識、能力亦無不能注意
    之情形，乙○○竟仍疏於注意，貿然行駛於慢車道，且未注意前方狀況，致所駕
    駛之自用小客車右前車頭處撞擊前方同向沿慢車道行駛，由甲○○所騎乘車牌號
    碼七一四─五五八八號重機車之尾端，因而使甲○○人、車倒地，致受有左鎖骨
    骨折、左第三、四肋骨骨折、左肩及髖部挫擦傷等傷害，因認被告乙○○另涉有
    刑法第二百八十四條第一項前段過失傷害罪嫌。
二、按告訴乃論之罪，告訴人於第一審辯論終結前得撤回其告訴，又告訴乃論之罪，
    其告訴經撤回者，應諭知不受理之判決，刑事訴訟法第二百三十八條第一項、第
    三百零三條第三款分別定有明文。
三、本件公訴人認被告涉有右揭過失傷害罪，依同法第二百八十七條之規定，須告訴
    乃論，茲據告訴人甲○○於九十二年三月十四日具狀表示撤回其告訴，此有撤回
    告訴狀存卷可考，揆諸前開說明，自應為不受理判決之諭知。
據上論斷，應依刑事訴訟法第二百九十九條第一項前段、第三百零三條第三款、刑法
第一百八十五條之四，第七十四條第一款，判決如主文。
中      華      民      國      九十二    年      四      月    十六    日
                                臺灣高雄地方法院交通法庭
                                      法  官   李代昌
右正本證明與原本無異。
如不服本判決，應於判決送達後十日內，向本院提出上訴狀。
                                     書記官    吳月華
中      華      民      國      九十二    年      四      月    十八   日
附錄本判決論罪科刑適用法條
中華民國刑法第一百八十五條之四
駕駛動力交通工具肇事，致人死傷而逃逸者，處六月以上五年以下有期徒刑。


司法院資訊處製作；財團法人民間司法改革基金會備份。
